臺灣基隆地方法院刑事判決　　　　96年度訴字第241號
公　訴　人　臺灣基隆地方法院檢察署檢察官
被　　　告　乙○○
上列被告因毒品危害防制條例案件，經檢察官提起公訴（96年度
毒偵字第342號）及移送併辦（96年度毒偵字第798號），並經本
院合議庭裁定由受命法官獨任進行簡式審判程序，判決如下：
    主      文
乙○○施用第一級毒品，處有期徒刑拾月；又施用第二級毒品，
處有期徒刑陸月。應執行有期徒刑壹年月。
    事實及理由
一、本件犯罪事實應補充：「被告乙○○經本院 89 年度訴字第
    128號判處有期徒刑10 月（下稱乙罪），甲乙兩罪經本院定
    應執行有期徒刑1年2月，與丙、丁罪接續執行，於民國93年
    1月20日假釋（原應於93年11月7日假釋期滿），後經撤銷假
    釋執行殘刑9月18日（起訴書誤載為於93年11月7日執行完畢
    ，不成立累犯），與戊罪接續執行，於95年11月13日假釋（
    原應於96年6月17 日假釋期滿），現在假釋期間，乙○○分
    別基於反覆持續施用第一、二級毒品海洛因、安非他命之犯
    意，海洛因自民國96年2月26 日凌晨4、5時許起至96年3 月
    15日下午3、4時止（起訴書誤載於96年2月26日下午4、5 時
    許，此部分業據蒞庭檢察官當庭更正），在基隆市中正區○
    ○○街120號2樓，約2、3天施用1 次之頻率，以注射針筒注
    射手臂之方式，反覆施用第一級毒品海洛因多次；安非他命
    自95年12月23日下午5、6時起至96年2月26日凌晨4、5 時止
    （起訴書誤載自95年12月中旬某日起至96年2月26日上午4、
    5時許止，此部分業據蒞庭檢察官當庭更正），在上址，約1
    星期施用1 次之頻率，以將第一級毒品海洛因置於玻璃球內
    下方以火燃燒產生煙霧吸用之方式，反覆施用第二級毒品安
    非他命多次。嗣另於96年3月16日下午2時15分許，為臺灣基
    隆地方法院檢察署觀護人採尿送驗後查獲。」、證據應補充
    ：「被告於本院準備程序及審判程序之自白及臺灣尖端先進
    生技醫藥股份有限公司濫用藥物檢驗報告。」、應適用之法
    條應補充：「被告持有第一、二級毒品海洛因、安非他命係
    供施用，其持有之低度行為為施用之高度行為所吸收，不另
    論罪。起訴書就被告於96年2月26日下午4、5 時許施用第一
    級毒品洛因之事實予以記載，而就被告上開其餘施用第一級
    毒品海洛因之犯行漏予記載，惟未起訴部分與起訴部分有包
    括一罪之集合犯關係，屬於實質上一罪，為起訴效力所及，
    本院應併予審理。又被告甲乙兩罪經本院定應執行有期徒刑
    1年2月，與丙、丁罪接續執行，於93年1月20 日假釋（原應
    於93年11月7日假釋期滿），後經撤銷假釋執行殘刑9月18日
    ，與戊罪接續執行，於95年11月13日假釋（原應於96 年6月
    17日假釋期滿），現在假釋期間，不成立累犯。」外，餘均
    引用如附件檢察官起訴書、移送併辦意旨書之記載。
二、據上論斷，應依刑事訴訟法第273條之1第1項、第284 條之1
    、第299條第1項前段、第310條之2、第454條第2項，毒品危
    害防制條例第10條第1項、第2項、第23條第2 項，刑法第11
    條前段、第51條第5款，判決如主文。
本案經檢察官甲○○到庭執行職務。
中　　華　　民　　國　　96　　年　　4 　　月　　27　　日
                  刑事第三庭法  官    何怡穎
以上正本證明與原本無異。
對於本件判決如有不服，應於收受送達後10日內，向本院提出上
訴書狀，上訴於臺灣高等法院，並按他造當事人之人數附具繕本
。其未敘述上訴理由者，並得於提起上訴後10日內向本院補提理
由書狀，且須按他造當事人之人數附具繕本。「請勿逕送臺灣高
等法院」
中　　華　　民　　國　　96　　年　　4 　　月　　27　　日
                            書記官    鄭梅君
附錄本案論罪科刑法條：
毒品危害防制條例第10條
施用第一級毒品者，處 6 月以上 5 年以下有期徒刑。
施用第二級毒品者，處 3 年以下有期徒刑。
附件：
臺灣基隆地方法院檢察署檢察官起訴書
 　　　　　　　　　　　　　　　　　　 96年度毒偵字第342號
 　　　　　　　　　　　　　　　　　　 96年度毒偵字第607號
 　　被　告　乙○○　男　30歲（民國○○年○○月○日生）
 　　　　　　　　　　住基隆市中正區○○○街120號2樓
 　　　　　　　　　　國民身分證統一編號：Ｚ000000000號
 上被告因違反毒品危害防制條例案件，已經偵查終結，應提起公
 訴，茲敘述犯罪事實、證據並所犯法條如下：
 　　　　犯罪事實
 一、乙○○前分別因施用第二級毒品安非他命案件，先後二次經
     觀察、勒戒後，均無繼續施用毒品之傾向，分別由本署檢察
     官於民國（下同）88年6月24日以88年度偵字第3072 號、臺
     灣板橋地方法院檢察署檢察官於同年8月6日以88年度偵字第
     1793 2號為不起訴處分。復因施用安非他命案件，先送強制
     戒治，於90年12月1日期滿，再經臺灣基隆地方法院於89年2
     月18 日以89年度基簡字第115號判處有期徒刑6 月確定（下
     稱甲罪）；再因施用第一級毒品海洛因案件，經同法院於89
     年7月31日以89年度訴字第128號判處有期徒刑10月確定；又
     因施用安非他命案件，經臺灣基隆地方法院於89年9月1日以
     89 年度易字第463號判處有期徒刑4 月確定（下稱丙罪）。
     甲乙兩罪應執行有期徒刑1年2月，丙罪接續執行，於93年11
     月7 日執行完畢。乙○○另因施用海洛因、安非他命案件，
     經同法院於90年9月21日以90年度訴字第267號各判處有期徒
     刑1 年、8月確定，應執行有期徒刑1年6 月（下稱丁罪）；
     再因施用海洛因、安非他命案件，經臺灣基隆地方法院於93
     年11 月12日以93年度訴字第457號分別判處有期徒刑1年4月
     、10 月確定，應執行有期徒刑2年（下稱戊罪）。丁戊兩罪
     接續執行，於95年11月13日假釋出監，目前仍在假釋期間（
     96年6月17 日期滿）。詎其復基於施用第二級毒品之集合犯
     意，自95年12月中旬某日起，至96年2月26日上午4、5 時許
     止，在基隆市中正區○○○街120號2樓住處，將甲基安非他
     命放入玻璃球燒烤之方式，非法施用甲基安非他命多次；其
     又另行起意，於96年2月26日上午4、5 時許，在同上址處，
     將海洛因加水混合倒入注射針筒並注射手臂皮膚之方式，非
     法施用海洛因乙次。嗣其分別於95年12月25日、96年2 月26
     日經通知到本署執行保護管束程序，並經採集其尿液送驗而
     查知上情。
 二、案經本署觀護人簽分偵辦。
 　　　　證據並所犯法條
 一、證據清單及待證事實：
     書證：
     （一）台灣檢驗科技股份有限公司尿液檢驗報告2紙。
     （二）不起訴處分書、聲請簡易判決處刑書、起訴書、刑事
           簡易判決、刑事判決。
     待證事實：乙○○有施用海洛因、甲基安非他命之事實。
 二、上揭犯罪事實業據被告乙○○於偵查中坦承不諱，且有前開
     書證可稽，事證明確，被告犯行均堪予認定。
 三、核被告所為係犯毒品危害防制條例第10條第1、2項之施用第
     一級毒品海洛因、第二級毒品安非他命罪嫌。又被告所犯前
     開二罪，犯意各別，罪名互殊，請分論併罰。再被告受前述
     有期徒刑執行完畢後，5 年內故意再犯有期徒刑以上之罪，
     此有本署刑案資料查註紀錄表附卷可稽，請依累犯規定加重
     其刑。
 四、依毒品危害防制條例第23條第2項、刑事訴訟法第251 條第1
     項提起公訴。
 　　此  致
 臺灣基隆地方法院
 中　　華　　民　　國　　96　　年　　3 　　月　　16　　日
                       檢　察　官  高  永  棟
 上正本證明與原本無異
 中　　華　　民　　國　　96　　年　　3 　　月　　21　　日
                       書  記  官  陳  宏  昌
 附錄法條：
 毒品危害防制條例第10條
 施用第一級毒品者，處 6 月以上 5 年以下有期徒刑。
 施用第二級毒品者，處 3 年以下有期徒刑。
附件：
臺灣基隆地方法院檢察署檢察官移送併辦意旨書
 　　　　　　　　　　　　　　　　　　 96年度毒偵字第798號
 　　被　　　告　乙○○　男　30歲（民國○○年○○月○日生）
 　　　　　　　　　　　　住基隆市○○○街120號2樓
 　　　　　　　　　　　　身分證統一編號：Ｚ000000000號
 上列被告因違反毒品危害防制條例案件，應與貴院審理之被告乙
 ○○違反毒品危害防制條例案件併案審理，茲敘述犯罪事實及證
 據並所犯法條如下：
 一、犯罪事實：乙○○於民國96年3月16日下午2時15分許採尿前
     24小時內之某時，在不詳處所，施用第一級毒品海洛因。為
     本署觀護人於同年3月16日下午2時15分許採尿時查獲。
 二、證據：臺灣尖端先進生技醫藥股份有限公司濫用藥物檢驗報
     告1紙。
 三、所犯法條：毒品危害防制條例第10條第1項。
 四、併辦理由：被告乙○○前曾被訴違反毒品危害防制條例案件
     ，業經本署檢察官以96年度毒偵字第342、607號案件提起公
     訴，現由貴院以96年度訴字第241 號（平股）審理中，有該
     案起訴書及本署刑案資料查註紀錄表附卷足憑。本件同1 被
     告所涉前揭施用毒品罪嫌，與該案件具有實質上1 罪之關係
     ，為事實上之同1案件。
 　　此致
 臺灣基隆地方法院
 中　　華　　民　　國　　96　　年　　4 　　月　　10　　日
                             檢察官    張  志  明
